臺灣高雄地方法院刑事判決　　　　　　　96年度訴字第3316號
公　訴　人　臺灣高雄地方法院檢察署檢察官
被　　　告　甲○○
上列被告因違反毒品危害防制條例案件，經檢察官提起公訴（96
年度毒偵字第5957號），嗣因被告就被訴事實為有罪陳述，經本
院告知簡式審判程序意旨，並聽取公訴人及被告之意見後，本院
合議庭裁定由受命法官獨任依簡式審判程序審理，判決如下：
    主  文
甲○○施用第一級毒品，累犯，處有期徒刑壹年。扣案第一級毒
品海洛因壹包（檢驗前淨重零點零陸柒公克、檢驗後淨重零點零
肆柒公克）沒收銷燬之。
    事  實
一、甲○○前因違反毒品危害防制條例案件，經本院93年度訴字
    第213 號判決判處有期徒刑8 月確定，其後又因違反毒品危
    害防制條例、竊盜等案件，分別由本院93年度訴字第1602號
    判決判處有期徒刑1 年2 月及93年度簡字第2888號判決判處
    有期徒刑4 月確定，上揭2 罪復經裁定應執行有期徒刑1 年
    5 月，並接續執行前開有期徒刑8 月，於民國95年7 月25日
    縮短刑期執行完畢。另因施用毒品案件，經本院92年度毒聲
    字第1258號裁定送觀察、勒戒後，認無繼續施用毒品傾向，
    而於92年3 月20日執行完畢釋放，另由台灣高雄地方法院檢
    察署檢察官以92年度毒偵字第1308號為不起訴處分確定。詎
    其猶不知悛悔，復基於施用第一級毒品海洛因之犯意，於前
    開觀察、勒戒執行完畢釋放後5 年內，於96年5 月26日16時
    許，在其位於高雄縣岡山鎮○○路38巷1 弄10號住處內，以
    將海洛因摻水後、再以針筒注射之方式，非法施用第一級毒
    品海洛因1 次。嗣於同年月29日16時20分許，在高雄縣岡山
    鎮○○路旁為警攔檢查獲，並徵得其同意後採尿送驗，始查
    悉上情。另扣得甲○○所有之第一級毒品海洛因1 包（檢驗
    前淨重0.067 公克、檢驗後淨重0.047 公克）。
二、案經高雄縣政府警察局岡山分局報請台灣高雄地方法院檢察
    署檢察官偵查起訴。
    理  由
一、本件被告甲○○係違反毒品危害防制條例第10條第1 項施用
    第一級毒品罪，其法定刑為死刑、無期徒刑、最輕本刑為3
    年以上有期徒刑以外之罪，於準備程序進行中，被告就被訴
    事實為有罪陳述，由受命法官告知簡式審判程序之要旨並聽
    取其與公訴人之意見，經被告同意適用簡式審判程序後，本
    院亦認無不得或不宜改依簡式審判程序進行之處，爰依刑事
    訴訟法第273 條之1 第1 項、第284 條之1 規定，本院合議
    庭裁定裁定本件由受命法官獨任進行簡式審判程序，合先敘
    明。
二、上揭事實，業有尿液採證檢驗對照表及台灣檢驗科技股份有
    限公司96年7 月5 日濫用藥物尿液檢驗報告各1 件在卷可稽
    ，另扣得被告所有第一級毒品海洛因1 包可資佐證。又上開
    毒品送請結果確含有第一級毒品海洛因成分（檢驗前淨重0.
    067 公克、檢驗後淨重0.047 公克），有卷附高雄市立凱旋
    醫院濫用藥物成品檢驗鑑定書1 份可佐，復據被告於本院審
    理中坦認上情不諱，足徵被告之自白核與事實相符，堪予採
    信。另查，被告前因施用毒品案件，經裁定送觀察、勒戒後
    ，認無繼續施用毒品傾向，於92年3 月20日執行完畢釋放，
    另由台灣高雄地方法院檢察署檢察官以92年度毒偵字第1308
    號為不起訴處分確定等情，有台灣高等法院被告前案紀錄表
    1 份附卷可參，足認被告確於前開觀察、勒戒執行完畢釋放
    後、5 年內再犯毒品危害防制條例第10條第1 項施用第一級
    毒品海洛因之罪。職是，本件事證明確，被告犯行洵堪認定
    ，應依法論科。
三、查海洛因係毒品危害防制條例第2 條第2 項第1 款所定第一
    級毒品，依法不得持有、施用及販賣。核被告甲○○所為，
    係違反毒品危害防制條例第10條第1 項施用第一級毒品罪。
    其施用第一級毒品海洛因前、後持有海洛因之低度行為，應
    為施用之高度行為所吸收，均不另論罪。又被告前因違反毒
    品危害防制條例案件，經本院93年度訴字第213 號判決判處
    有期徒刑8 月確定，其後又因違反毒品危害防制條例、竊盜
    等案件，分別由本院93年度訴字第1602號判決判處有期徒刑
    1 年2 月、及93年度簡字第2888號判決判處有期徒刑4 月確
    定，上揭2 罪復經裁定應執行有期徒刑1 年5 月，並接續執
    行前開有期徒刑8 月，嗣於95年7 月25日縮短刑期執行完畢
    一節，有前開臺灣高等法院被告前案紀錄表附卷足憑，是其
    前受有期徒刑執行完畢後，5 年內故意再犯有期徒刑以上之
    本罪，應論以累犯並依法加重其刑。爰審酌被告前因施用毒
    品案件，經施以觀察、勒戒後，竟再為本件施用毒品犯行，
    足見其惡習已深，且戒絕毒癮之意志不堅，未能體悟施用毒
    品對自己、家人造成之傷害及社會之負擔，自屬可議；惟念
    其於犯後態度良好並能坦承犯行，及施用毒品本質上係屬戕
    害自身健康之行為，尚未直接危害他人，反社會性程度應屬
    較低等一切情狀，量處如主文所示之刑，以資懲儆。此外，
    扣案第一級毒品海洛因1 包（檢驗前淨重0.067 公克、檢驗
    後淨重0.047 公克）係查獲之毒品，且該包裝袋與其內毒品
    業已無法析離，應將之同視為第一級毒品無訛，從而不問屬
    於犯人與否，應依毒品危害防制條例第18條第1 項前段規定
    沒收銷燬之。
據上論斷，應依刑事訴訟法第273 條之1 第1 項、第299 條第1
項前段，毒品危害防制條例第10條第1 項、第18條第1 項前段，
刑法第11條、第47條第1 項，判決如主文。
中　　華　　民　　國　　96　　年　　11　　月　　23　　日
                  刑事第四庭  法　官 陳明呈
以上正本證明與原本無異。
如不服本判決應於收受本判決後10日內向本院提出上訴書狀，並
應敘述具體理由，如未敘述上訴理由者，應於上訴期間屆滿後20
日內補提理由書狀於本院（均須按他造當事人之人數附繕本）「
切勿逕送上級法院」。
中　　華　　民　　國　　96　　年　　11　　月　　26　　日
 　　　　　　　　　　　　　　 書記官 林明忠
附錄本判決論罪科刑之法條：
毒品危害防制條例第十條
施用第一級毒品者，處六月以上五年以下有期徒刑。
施用第二級毒品者，處三年以下有期徒刑。
